臺灣桃園地方法院刑事判決　　　　　　　94年度易字第1262號
公　訴　人　臺灣桃園地方法院檢察署檢察官
被　　　告　甲○○
　　　　　　　　　　（現羈押在臺灣桃園看守所）
上列被告因竊盜案件，經檢察官提起公訴（94年度偵字第13747
號），本院合議庭裁定改依簡式審判程序，茲判決如下：
    主  文
甲○○共同連續攜帶兇器竊盜，處有期徒刑拾月。扣案之一字起
子壹支，沒收。
    事  實
一、甲○○前曾於民國84年間因違反麻醉藥品管理條例案件，經
    臺灣屏東地方法院以84年度易字第1500號判決判處有期徒刑
    9 月確定；於86年間因違反麻醉藥品管理條例案件，經臺灣
    屏東地方法院以86年度易緝字第22號判決判處有期徒刑10月
    確定；上開2 罪接續執行，於86年1 月30日入監執行，於87
    年3 月11日縮短刑期假釋出監，於87年8 月24日假釋期滿未
    經撤銷，未執行之刑以已執行論；於93年間因竊盜案件，經
    臺灣板橋地方法院以93年度簡字第2096號判決判處拘役15日
    ，於93年11月23日執行完畢（不構成累犯）。詎仍不知悔改
    ，與曾正權（另由檢察官移送臺灣板橋地方法院併案審理）
    基於意圖為自己不法所有之概括犯意聯絡，由曾正權騎乘車
    牌號碼XPO-216 號重型機車搭載甲○○，並由甲○○攜帶其
    所有客觀上足以對人之生命、身體造成危害之兇器一字起子
    1 支，連續為下列竊盜行為：
  (一)於94年7 月27日12時許，曾正權騎乘上開機車搭載甲○○至
    桃園縣龜山鄉○○○路5 號前，見丙○○所有車牌號碼AD-2
    529 號自用小客車停放在該處，由甲○○持上開一字起子破
    壞該車右前車門（毀損部分未據告訴），並推由曾正權進入
    該車內，甲○○則在車旁把風，竊取丙○○所有放置於該車
    內之Pioneer 牌汽車音響1 臺、高速公路回數票8 張、黑色
    皮夾1 個（內有國民身分證1 張及金融卡1 張）得手。
  (二)於94年7 月27日晚間，曾正權騎乘上開機車搭載甲○○至桃
    園縣龜山鄉樂善村6 鄰21號前，見車牌號碼AD-6573 號（陳
    少華所有而由丁○○使用）、8N-6059 號（乙○○所有）、
    ZM-1543 號（林妙婉所有而由戊○○使用）之自用小客車停
    放在該處：
  1.於94年7 月27日21時許，由甲○○持上開一字起子破壞上開
    車牌號碼AD-6573 號自用小客車右前車門鑰匙孔（毀損部分
    未據告訴），並推由甲○○進入該車內，曾正權則在車旁把
    風，竊取丁○○所有放置於該車內之Beltek牌汽車音響1 臺
    得手。
  2.於94年7 月27日21時30分許，由甲○○持上開一字起子欲撬
    開上開車牌號碼8N-6059 號自用小客車車門，惟因無法開啟
    ，甲○○遂隨手撿拾路旁石塊敲破該車左後車門玻璃（毀損
    部分未據告訴），並推由甲○○進入該車內，曾正權則在車
    旁把風，竊取乙○○所有放置於該車內之高速公路回數票13
    張得手。
  3.於94年7 月27日22時許，由甲○○持上開一字起子開啟上開
    車牌號碼ZM-1543 號自用小客車車門，並推由曾正權進入該
    車內，甲○○則在車旁把風，而於曾正權已開始搜取車內財
    物然尚未得手之際，適戊○○至該處欲開走該車，見狀乃呼
    叫路人協助制服甲○○、曾正權2 人並報警處理而查獲。
二、案經桃園縣政府警察局龜山分局報請臺灣桃園地方法院檢察
    署檢察官偵查起訴。
    理  由
一、本件被告甲○○所犯係死刑、無期徒刑或最輕本刑為3 年以
    上有期徒刑以外之罪，其於準備程序中就被訴事實為有罪之
    陳述，經本院告知簡式審判程序之旨，並聽取當事人意見後
    ，經本院合議庭依刑事訴訟法第273 條之1 第1 項規定裁定
    由受命法官獨任進行簡式審判程序，合先敘明。
二、上揭犯罪事實，業據被告甲○○於本院審理時坦承不諱，核
    與證人丙○○、乙○○於警詢中之證述、證人丁○○、戊○○於警詢及偵查中證述情節大致相符，並經證人即共犯曾正
    權於偵查中結證屬實，復有贓物認領保管單3 張、查獲照片
    及扣案一字起子1 支在卷可憑。至證人丙○○固於警詢中證
    稱其所有車輛係放置在桃園縣龜山鄉○○路5 號旁云云，證
    人乙○○於警詢中證稱其所有車輛係放置在臺北縣泰山鄉○○路8 巷2 號前云云，惟查：被告及證人即同案被告曾正權
    於偵查中供陳事實欄一、(一)之犯罪地點係「長庚醫院」旁明
    確，事實欄一、(二)之竊盜犯行係在桃園縣龜山鄉樂善村62鄰
    21號前連續偷3 臺等語（見偵查卷第123 至125 頁），並參
    酌「長庚醫院」所在位置及事實欄一、(二)之竊盜時間均極緊
    接，是事實欄一、(一)之犯罪地點應為「桃園縣龜山鄉○○○○○路5 號旁」，而事實欄一、(二)、2.之犯罪地點應為「桃
    園縣龜山鄉樂善村6 鄰21號前」。是被告自白應與事實相符
    ，堪予採信。本件事證明確，被告犯行洵堪認定，應依法論
    科。
三、按所謂兇器，其種類並無限制，凡客觀上足以對人之生命、
    身體、安全構成威脅，具有危險性之兇器均屬之，且祇須行
    竊時攜帶此種具有危險性之兇器為已足，並不以攜帶之初有
    行兇之意圖為必要（最高法院79年臺上字第5253號判例意旨
    參照）。查一字起子屬質硬之金屬製品，在客觀上足以危害
    他人生命、身體之安全，顯具有客觀危險性，自屬兇器無訛
    。核被告甲○○就事實欄一、(一)、事實欄一、(二)、1.、事實
    欄一、(二)、2.所為，係犯刑法第321 條第1 項第3 款攜帶兇
    器竊盜罪既遂罪；就事實欄一、(二)、3.所為，係犯刑法第32
    1 條第2 項、第1 項第3 款攜帶兇器竊盜罪未遂罪。被告甲○○與共犯曾正權間，有犯意聯絡、行為分擔，為共同正犯
    。被告甲○○如前先後3 次攜帶兇器竊盜既遂犯行及1 次攜
    帶兇器竊盜未遂犯行，均時間緊接，觸犯構成要件相同之罪
    名，顯係基於概括犯意而為之，為連續犯，應依刑法第56條
    之規定論以情節較重之攜帶兇器竊盜既遂乙罪，並加重其刑
    。爰審酌被告犯罪動機、目的、犯罪手段，並念及被告於本
    院尚能坦承犯行，且被害人均已取回失竊物品，被告犯罪所
    生危害尚非甚鉅等一切情狀，量處如主文所示之刑。扣案之
    一字起子1 支，為被告所有，供本件犯罪所用之物，業據被
    告供述在卷，爰依刑法第38條第1 項第2 款規定，予以宣告
    沒收。至扣案之機車鑰匙1 支，雖係共犯曾正權騎乘車牌號
    碼XPO-21 6號重型機車搭載甲○○至犯案現場所用，但與被
    告上開犯行尚無直接關聯，爰不於本案宣告沒收。
據上論斷，依刑事訴訟法第273 條之1 第1 項、第299 條第1 項
前段，刑法第28條、第56條、第321 條第1 項第3 款、第38條第
1項第2款，判決如主文。
本案經檢察官嵇珮晶到庭執行職務。
中　　華　　民　　國　　94　　年　　11　　月　　24　　日
                  刑事第二庭    法　官　鄭吉雄
以上正本證明與原本無異。
如不服本判決，應於送達後10日內，向本院提出上訴狀（應附繕
本），上訴於臺灣高等法院。
                                書記官  陳慧玲
中　　華　　民　　國　　94　　年　　11　　月　　24　　日
附錄法條：
刑法第321條第1項第3款
犯竊盜罪而有左列情形之一者，處六月以上、五年以下有期徒刑
：
一  於夜間侵入住宅或有人居住之建築物、船艦或隱匿其內而犯
之者。
二  毀越門扇、牆垣或其他安全設備而犯之者。
三  攜帶兇器而犯之者。
四  結夥三人以上而犯之者。
五  乘火災、水災或其他災害之際而犯之者。
六  在車站或埠頭而犯之者。
